【裁判字號】    92,上訴,2573
【裁判日期】    920919
【裁判案由】    毒品危害防制條例
【裁判全文】
臺灣高等法院刑事判決                          九十二年度上訴字第二五七三號
    上  訴  人  臺灣桃園地方法院檢察署檢察官
    被      告  甲○○
                        之二號三樓（現於臺灣新竹監獄另案執行中）
右上訴人因被告毒品危害防制條例案件，不服臺灣桃園地方法院九十一年度訴字第三
一七號，中華民國九十一年六月十二日第一審判決（起訴案號：臺灣桃園地方法院檢
察署九十年度偵字第一八六三四號），提起上訴，本院判決如左：
    主  文
上訴駁回。
    理  由
一、公訴意旨略以：被告甲○○曾因竊盜案件，於民國（下同）八十九年六月二十五
    日，經臺灣桃園地方法院判處有期徒刑一年，於九十年四月六日執行完畢，詎仍
    不知悔改，於九十年十一月一日十時許，在桃園市○○路○段一一一巷一０六弄
    十八之二號三樓住處，轉讓第一級毒品海洛英予少年李興峰（七十三年八月十一
    日生）施用。嗣於同日二十時三十分許，在上址，經警查獲與李興峰、乙○○共
    處一室，並扣得海洛因淨重零點五公克及已注射針筒二支，因認被告甲○○涉有
    毒品危害防制條例第八條第一項之轉讓第一級毒品罪嫌云云。
二、本件公訴人認被告甲○○涉嫌於上開時間、地點轉讓第一級毒品海洛因予李興峰
    ，係以證人李興峰於警詢時供稱：「第一次是九十年十一月一日十時許，在桃園
    市○○路○段一一一巷一○六弄十八之二號三樓，甲○○拿給我施打的」等語及
    乙○○之證述為其論據。惟訊之被告甲○○堅決否認有上開轉讓第一級毒品海洛
    因犯行，辯稱：伊當天第一次與李興峰認識，下午李興峰才與其女友乙○○一同
    到伊住處，後來在晚上被警察查獲，當天早上根本不可能在伊住處轉讓海洛因給
    李興峰施用等語。
三、按犯罪事實應依證據認定之，無證據不得認定犯罪事實，刑事訴訟法第一百五十
    四條第二項定有明文。經查，本案案發當日有關被告甲○○與證人李興峰之全部
    活動行程及被告當日究竟有無轉讓海洛因給李興峰施用等事實，業據證人李興峰
    於原審到庭詳細結證：當日早上五、六點，被告到內壢伊母親家找伊母親，剛好
    前一天晚上伊帶伊朋友乙○○在那裡過夜，那是伊第一次與被告見面，後來被告
    拜託伊出去幫他買毒品，買回來給他以後，約早上十點多，被告便帶伊母親及伊
    本人與伊朋友乙○○至中壢大英國ＫＴＶ唱歌，唱到一半伊母親先走，後來被告
    又找其朋友買毒品，最後伊等三人叫一部計程車到被告住處（即桃園市○○路○
    段一一一巷一○六弄十八之二號三樓），途中被告還下車去買針筒跟食鹽水，嗣
    到被告住處，時約下午二點多，後來被告就取出毒品加以施打，伊也就跟著施打
    ，施打完畢曾去睡覺，一直到晚上吃晚飯後，被告再出去買毒品，回來後伊與被
    告二人又繼續施打被告晚上買回來的毒品，同時伊還順便把毒品放在香煙禮讓乙
    ○○使用，後來就被警察抓了等語（見原審卷第七六頁、第七七頁），即當日與
    李興峰同行之證人乙○○於本院亦到庭結稱：當天早上伊本來在內壢車站附近李
    興峰的家，後來被告就到李興峰的家找李興峰母親，這時李興峰才與被告認識，
    後來伊三人和李興峰母親一起去唱歌，唱到一半，李興峰母親先走，到下午伊三
    人才至被告住處，一直待到晚上被警察查獲為止等語無訛（見本院卷第三六頁）
    ，參諸李興峰於警詢時之供述僅短短數語，不若其於原審應訊時係就該日全日與
    被告二人之活動行程諸如被告何時至其母親賴秀珠位於內壢之住處、為被告購買
    毒品、何時離去前往中壢市大英帝國ＫＴＶ唱歌、何時轉往被告甲○○之住處、
    前往途中如何去購買針筒與食鹽水等情為鉅細糜遺的交待，以及其於原審係坦承
    自己施用第一級毒品海洛因之次數為二次，並供稱復將所取得之毒品轉讓予乙○
    ○施用，亦即另行供出未為檢警單位所查獲之對己不利之供述，堪信其於原審之
    供述為真，警詢之供述恐有為交差了事草率為之之虞，至證人乙○○於警詢僅證
    稱有看見被告施用毒品，並未證述亦有看見李興峰施用毒品，而其於偵查中雖證
    述被告與李興峰二人有一起吸毒，但觀之該偵訊筆錄乙○○係針對檢察官詢及九
    十年十一月一日晚上八時許在被告住處時所親見之事情時所為之供述，自無從資
    為證人李興峰於警詢時所為證述之佐證。再本件公訴人認被告甲○○涉嫌於上開
    時間、地點轉讓第一級毒品海洛因予李興峰，如前所述，係明白以證人李興峰於
    警詢時供稱：「第一次是九十年十一月一日十時許，在桃園市○○路○段一一一
    巷一○六弄十八之二號三樓，甲○○拿給我施打的」等語為其論據，自難認檢察
    官係將被告實際轉讓毒品予李興峰之時間即當天下午與晚上各一次誤認為當天早
    上十時，而由本院加以更正，是綜上所述，公訴人指訴被告於九十年十一月上午
    十時許在其住處轉讓第一級毒品予少年李興峰之犯行，並無證據證明，原審因而
    諭知其無罪，於法並無不合，上訴意旨，仍執前詞，指摘原判決不當，非有理由
    ，應予駁回。
四、末查，扣案之海洛因，雖經檢察官於起訴書同時聲請依法沒收併銷燬之，然原審
    對被告判決無罪之同時，並未就檢察官此聲請宣告海洛因沒收併銷燬部分，加以
    審理，且原審判決後檢察官亦未就該部分，提起上訴，故本院不予論列。又證人
    李興峰所稱被告於為警查獲該日下午、晚上各有一次轉讓第一級毒品海洛因予其
    本人之犯行，因被告被起訴部分，如前所述，已判決無罪，故此部分與起訴部分
    ，顯無連續犯之裁判上一罪關係，本院亦不得併予審理，依法應由檢察官另行偵
    查起訴，併此敘明。
據上論斷，應依刑事訴訟法第三百六十八條，判決如主文。
本案經檢察官林炳雄到庭執行職務。
中      華      民      國    九十二    年      九      月     十九     日
                              臺灣高等法院刑事第十二庭
                                  審判長法  官  劉  景  星
                                        法  官  陳  志  洋
                                        法  官  沈  宜  生
右正本證明與原本無異。
如不服本判決，應於收受送達後十日內向本院提出上訴書狀，其未敘述上訴之理由者
並得於提起上訴後十日內向本院補提理由書（均須按他造當事人之人數附繕本）。
                                        書記官  吳  鎮  鑫
中      華      民      國    九十二    年      九      月    二十二    日


司法院資訊處製作；財團法人民間司法改革基金會備份。
